【裁判字號】    89,上訴,281
【裁判日期】    890309
【裁判案由】    違反槍砲彈藥刀械管制條例
【裁判全文】
臺灣高等法院臺中分院刑事判決                    八十九年度上訴字第二八一號
    上  訴  人
    即  被  告  乙○○
右上訴人因違反槍砲彈藥刀械管制條例案件，不服台灣台中地方法院八十八年度訴字
第二一二一號中華民國八十八年十二月廿八日第一審判決（起訴案號：台灣台中地方
法院檢察署八十八年度偵字第二一○五四號）提起上訴，本院判決如左：
    主      文
上訴駁回。
    事實及理由
一、訊據上訴人即被告乙○○（以下稱被告）對於未經許可持有可發射子彈具有殺傷
    力之仿造手槍犯行供認不諱，惟辯稱該槍無殺傷力云云，然查本案經本院審理結
    果，認第一審判決認事用法及量刑均無不當，應予維持，並引用第一審判決書記
    載之事實、證據及理由（如附件）。職是，被告上訴意旨否認犯罪及指摘原判決
    量刑過重，為無理由，應予駁回。
二、據上論斷，應依刑事訴訟法第三百七十三條、第三百六十八條，判決如主文。
本案經檢察官甲○○到庭執行職務。
中      華      民      國    八十九     年       三      月     九     日
                                  臺灣高等法院臺中分院刑事第九庭
                                        審判長法  官  胡  森  田
                                              法  官  黃  日  隆
                                              法  官  蕭  錦  鍾
右正本證明與原本無異。
如不服本判決應於收受送達後十日內向本院提出上訴書狀，其未述上訴之理由者並
得於提起上訴後十日內向本院補提理由書（均須按他造當事人之人數附繕本）。
                                              書記官  蘇  昭  文
中      華      民      國    八十九     年       三      月    十      日
                                                                        Ｏ
臺灣臺中地方法院刑事判決                        八十八年度訴字第二一二一號
    公  訴  人  臺灣臺中地方法院檢察署檢察官
    被      告  乙○○  男  三十八歲（民國○○年○月○○日生）
                        住台中縣太平市○○○街一巷八號
                        （另案在台灣台中戒治所強制戒治中）
                        身分證統一編號：Ｂ一二七五四八一四號
右列被告因違反槍砲彈藥刀械管制條例案件，經檢察官提起公訴（八十八年度偵字第
二一○五四號），本院判決如左：
    主  文
乙○○未經許可，持有可發射子彈具有殺傷力之仿造手槍，處有期徒刑壹年貳月，併
科罰金新台幣陸萬元，罰金如易服勞役，以新台幣玖佰元（即銀元佰元）折算壹日
。
扣案之仿造手槍壹枝（槍枝管制編號：0000000000）沒收。
    事  實
一、乙○○於民國八十七年十月中旬某日，在台中縣清水鎮路邊向不詳姓名、年籍、
    住所之人，以新台幣（下同）五萬元之價格，購得可發射子彈具有殺傷力之金屬
    仿造手槍一枝（槍枝管制編號：0000000000），並自斯時起即未經許
    可持有上開槍枝，將之藏放在台中市○○路二○巷三七號三樓之十七住處。嗣於
    八十八年十月八日十九時四十五分許，乙○○在台中市○○路與福星路口為警查
    獲身上帶有注射針筒後，再循線至前開住所扣得上開仿造手槍一枝。
二、案經台中市警察局第四分局移送臺灣臺中地方法院檢察署檢察官偵查起訴。
    理  由
一、訊之被告乙○○固承認於前揭時地以五萬元購得及持有扣案仿造手槍之事實，惟
    矢口否認有何違反槍砲彈藥刀械管制條例之犯行，辯稱：扣案手槍係古董槍，應
    無殺傷力云云。然查，扣案仿造手槍經送請內政部警政署刑事警察局鑑驗結果，
    認屬係仿燧發式古董手槍製造之金屬仿造手槍，槍管已暢通，以擊發底火引爆槍
    管內火藥為發射動力，機械性能正常，可供擊發使用，具有殺傷力，有該局八十
    八年十月十九日刑鑑字第一○六三○七號鑑驗通知書一紙在卷可稽。此外，復有
    仿造手槍一枝扣案足資佐證。事證明確，被告犯行堪以認定。
二、核被告所為，係犯槍砲彈藥刀械管制條例第十一條第四項之未經許可持有其他可
    發射子彈具有殺傷力之仿造手槍罪。爰審酌被告未經許可持有具殺傷力之仿造手
    槍，影響社會安全，及其犯罪之手段、犯罪後之態度等一切情狀，量處如主文所
    示之刑，並就罰金部分諭知易服勞役折算標準。另被告持有上開仿造玩具手槍期
    間，並未用以犯罪，被告行為之嚴重性及危險性，尚難認需以強制工作三年方能
    矯治，本院認被告無需依槍砲彈藥刀械管制條例第十九條第一項之規定於刑之執
    行完畢或赦免後令入勞動場所強制工作三年（司法院大法官會議釋字第四七一號
    解釋意旨參照）。扣案之仿造玩具手槍一枝（槍枝管制編號：00000000
    00）係違禁物，應依刑法第三十八條第一項第一款沒收之。
據上論斷，應依刑事訴訟法第二百九十九條第一項前段，槍砲彈藥刀械管制條例第十
一條第四項，刑法第十一條前段、第四十二條第二項、第三十八條第一項第一款，罰
金罰鍰提高標準條例第二條，判決如主文。
中      華      民      國      八十八      年    十二    月  二十八    日
                                    臺灣臺中地方法院刑事第二庭
                                        法  官 陳  文  燦
右正本證明與原本無異。
如不服本判決，應於送達後十日內向本院提出上訴狀（須附繕本），上訴於台灣高等
法院台中分院。
                                        書記官
中      華      民      國      八十八      年    十二  月   二十八   日
附錄論罪科刑法條
槍砲彈藥刀械管制條例
第十一條第四項：未經許可，持有、寄藏或意圖販賣而陳列第一項所列槍砲者，處一
年以上七年以下有期徒刑，併科新台幣七百萬元以下罰金。


司法院資訊處製作；財團法人民間司法改革基金會備份。
